臺灣桃園地方法院刑事判決
110年度訴字第645號
公  訴  人  臺灣桃園地方檢察署檢察官 
被      告  莊煜治




                    （現於法務部矯正署嘉義監獄鹿草分監執行中）
選任辯護人  李律民律師(法扶律師)          
上列被告因違反槍砲彈藥刀械管制條例等案件，經檢察官提起公
訴（110年度偵字第3351號），本院判決如下：
    主  文
戊○○犯非法持有非制式手槍罪，處有期徒刑伍年參月，併科罰金
新臺幣陸萬元，罰金如易服勞役，以新臺幣壹仟元折算壹日；又
犯強制未遂罪，處有期徒刑伍月，如易科罰金，以新臺幣壹仟元
折算壹日。
扣案如附表一編號1所示之物沒收。
    事  實
一、戊○○明知具有殺傷力之非制式手槍及子彈，分別係槍砲彈藥
    刀械管制條例所管制之槍砲、彈藥，非經許可，不得非法持
    有，竟基於持有具殺傷力之非制式手槍及子彈之犯意，於民
    國105年至106年間某日，在桃園市中壢區某處，向真實姓名
    年籍不詳，綽號「阿州」之成年男子，購得如附表一所示之
    槍枝1支及子彈9顆，自斯時起未經許可而非法持有之。
二、戊○○於109年12月6日下午某時，攜帶如附表一所示之槍枝1
    支、子彈9顆，並邀其叔叔莊育書（涉犯未經許可持有非制
    式手槍、恐嚇等罪嫌部分，業經檢察官為不起訴處分）一同
    前往桃園市○鎮區○○路0段000巷00弄0號乙○○居處，欲向乙○○
    追討乙○○積欠戊○○父親莊春明之債務，戊○○、莊育書於當日
    下午6時40分許抵達該處後，因乙○○否認有積欠莊春明債務
    ，戊○○竟基於使人行無義務之事之強制犯意及恐嚇危害安全
    之犯意，自攜帶之背包內取出如附表一編號1所示之槍枝，
    並拉槍枝滑套，復向在場之乙○○、甲○○恫稱：如不承認，就
    要砸乙○○之宮廟、車輛（起訴書漏載車輛），且要打甲○○之
    子丙○○等語，以前開加害生命、身體、財產之事，使乙○○、
    甲○○心生畏懼，並令乙○○簽立本票，然為乙○○所不從，戊○○
    只能悻然離去。嗣戊○○離開後，復承前恐嚇犯意，接續於同
    日晚間7時許，透過電話向甲○○、丙○○恫稱：要把丙○○綁走
    等語，再以此加害生命、身體之事，使甲○○、丙○○心生畏懼
    。嗣經乙○○、甲○○、丙○○報警處理，復經警通知莊育書到場
    說明後，莊育書於109年12月16日中午12時40分帶同警員至
    桃園市○○區○○○街000○0號水圳旁起獲如附表一、二所示之槍
    枝、子彈，因而查悉上情。
三、案經丙○○提起告訴；乙○○、甲○○訴由桃園市政府警察局平鎮
    分局報告臺灣桃園地方檢察署檢察官偵查起訴。
    理  由
壹、程序部分
    按除法律另有規定外，實施刑事訴訟程序之公務員因違背法
    定程序取得之證據，其有無證據能力之認定，應審酌人權保
    障及公共利益之均衡維護；又被告以外之人於審判外之陳述
    ，雖不符合同法第159 條之1 至第159 條之4 之規定，但經
    當事人於審判程序同意作為證據，法院審酌該言詞陳述或書
    面陳述作成時之情況，認為適當者，亦得為證據；當事人、
    代理人或辯護人於法院調查證據時，知有第159 條第1 項不
    得為證據之情形，而未於言詞辯論終結前聲明異議者，視為
    有前項之同意，刑事訴訟法第158 條之4 、第159 條之5 分
    別定有明文。本判決下列所引用之各項供述證據，被告戊○○
    委由辯護人表示不爭執各該證據之證據能力（見本院卷第96
    頁），公訴人、被告、辯護人均未於本院言詞辯論終結前聲
    明異議（見本院卷第147至156頁），本院審酌此等證據資料
    取得及製作時之情況，尚無違法不當及證明力明顯過低之瑕
    疵，以之作為證據應屬適當；另本判決後述所引之各項非供
    述證據，無證據證明係實施刑事訴訟程序之公務員以不法方
    式所取得，且亦無證據證明係非真實，復均與本件待證事實
    具有關聯性，是依刑事訴訟法第158 條之4 之反面解釋，當
    有證據能力；又前開供述與非供述證據復經本院於審理期日
    中合法調查，自均得為本案證據使用。
貳、實體部分
一、認定犯罪事實所憑之證據及理由：
　  上揭犯罪事實，業據被告於警詢時、偵查中、本院準備、審
    理程序時供承在卷（見偵卷第29至35頁、第201至203頁、第
    279至283頁、本院卷第95至99頁、第118、119頁、第147、1
    55頁），核與證人即偵查同案被告莊育書於警詢時、偵查中
    證述被告前往告訴人乙○○居處追討債務之過程大致相符（見
    偵卷第59至64頁、第205、206頁、第282、283頁），亦與證
    人即告訴人乙○○（見偵卷第75至79頁、第256、257頁）、甲○○（見偵卷第83至88頁、第257至259頁）、丙○○（見偵卷第
    91至93頁、第258、259頁）於警詢時、偵查中證述被告討債
    與之後通話過程等節大致一致，並有桃園市政府警察局平鎮
    分局扣押筆錄、扣押物品目錄表〈莊育書〉（見偵卷第105至1
    11頁）、指認犯罪嫌疑人紀錄表〈指認人：乙○○、甲○○〉（見
    偵卷第115至121頁）、恐嚇案涉嫌人所持物品指認表〈指認
    人：甲○○〉（見偵卷第123頁）、指認犯罪嫌疑人紀錄表〈丙○○〉（見偵卷第125至127頁）、恐嚇案涉嫌人所持物品指認表
    〈指認人：丙○○〉（見偵卷第129頁）、車輛詳細資料報表（
    見偵卷第131至133頁）、桃園市政府警察局槍枝初步檢視報
    告表、槍枝初步檢視照片（見偵卷第135至139頁）、監視器
    翻拍照片（見偵卷第141至143頁）、刑案照片表（見偵卷第
    145至148頁），復有如附表一所示之槍枝1支、子彈9顆扣案
    可憑，且前開槍支、子彈，經送鑑定，結果均有殺傷力，已
    於附表一詳細說明，足認被告上開非法持有具有殺傷力之槍
    枝、子彈、恐嚇危害安全、強制未遂犯行之任意性自白與事
    實相符，堪予採信。綜上所述，本案事證明確，被告上開犯
    行均堪認定，應依法論科。
二、論罪科刑：
  ㈠本案無新舊法比較問題之說明：
　　按未經許可持有手槍，其持有之繼續，為行為之繼續，亦即
    一經持有手槍，罪已成立，但其完結須繼續至持有行為終了
    時為止。其間法律縱有變更，然其行為既繼續實施至新法施
    行以後，即與犯罪後法律有變更之情形不同，不生新舊法比
    較適用之問題（最高法院95年度台上字第2250號判決意旨參
    照）。被告於105年、106年間某日起持有附表一所示槍枝、
    子彈後，槍砲彈藥刀械管制條例第7條規定雖於109年6月10
    日修正公布，並於同年月12日生效施行，然被告持有上開槍
    枝、子彈之行為，乃繼續至109年12月16日中午12時40分為
    警查獲後，其持有行為始告終了，揆諸前開實務見解意旨，
    本案即無新舊法比較適用之問題，應逕行依上開修正後之現
    行法規定論處，合先敘明。
　㈡罪名：
　⒈核被告就犯罪事實一所為，係犯槍砲彈藥刀械管制條例第7條
    第4項之未經許可持有非制式手槍罪及同條例第12條第4項之
    未經許可持有子彈罪；就犯罪事實二所為，則係犯刑法304
    條第2項強制未遂罪、刑法第305條恐嚇危害安全罪。
　⒉按刑法第305條之恐嚇罪，係指單純以將來加害生命、身體、
    自由、名譽、財產之事，恐嚇他人致生危害於安全者而言。
    如對於他人之生命、身體等，以現實之強暴脅迫手段加以危
    害要挾，使人行無義務之事或妨害人行使權利，應構成刑法
    第304條之強制罪，而非同法第305條之恐嚇危害安全罪（最
    高法院93年度台上字第3309號判決意旨參照）。查被告將扣
    案槍枝取出再拉動滑套後，再令告訴人乙○○簽具本票乙情，
    為被告所自承（見本院卷第98、99頁），亦經證人乙○○、甲○○證述明確（見偵卷第75至79頁、第84至87頁、第255至257
    頁），而若有人在他人面前持槍且拉動滑套，該他人莫不感
    到生命、身體受威脅而害怕，此一行為勢必對於該他人的意
    思形成自由與意思決定自由造成影響，則被告前開行為係以
    現實之脅迫手段要脅告訴人乙○○行簽發本票之無義務之事，
    僅因告訴人乙○○不從而未果，自應成立強制未遂罪。而起訴
    書雖未論及此部分犯行，然此部分與本院前揭認定有罪之恐
    嚇危害安全部分，具有想像競合之裁判上一罪關係（詳後述
    ），為起訴效力所及，本院自得審究，且經本院告知被告此
    部分行為亦可能構成強制未遂罪（見本院卷第99頁），而無
    礙被告防禦權之行使，特此說明。
　⒊另按強盜罪要件之一係行為人主觀上有為自己或第三人不法
    所有之意圖。若行為人強取財物係基於他種目的，而非出於
    不法所有之意圖，均不能成立該罪（最高法院101年度台上
    字第519號判決意旨參照）。查被告主觀上係要追討其父對
    於告訴人乙○○之債務，已認定如前，又無積極證據足以證明
    前開債務係不存在而為被告所虛構，尚難認被告具有不法所
    有意圖，自無從以加重強盜罪相繩，公訴意旨同此意旨，亦
    未起訴強盜罪，附此說明。
　㈢罪數：
　⒈犯罪事實一部分：
　①按槍砲彈藥刀械管制條例所稱非法持有、寄藏槍、彈罪屬行
    為繼續之繼續犯，非狀態之繼續，其持有、寄藏自最初著手
    至查獲為止，犯罪行為均在繼續中（最高法院109年度台上
    字第1024號判決意旨參照）。查被告自105、106年某日取得
    附表一所示槍、彈起至其至109年12月16日中午12時40分為
    警查獲前開槍、彈止，其期間持有槍、彈之行為，均係持有
    行為之繼續，為繼續犯，均應論以繼續犯之一罪。
　②按非法持有、寄藏、出借槍砲彈藥刀械等違禁物，所侵害者
    為社會法益，如所持有、寄藏或出借客體之種類相同（如同
    為手槍，或同為子彈者），縱令同種類之客體有數個（如數
    支手槍、數顆子彈），仍為單純一罪，不發生想像競合犯之
    問題；若同時持有、寄藏或出借二不相同種類之客體（如同
    時持有手槍及子彈），則為一行為觸犯數罪名之想像競合犯
    （最高法院107年度台上字第3004號判決意旨參照）。查被
    告未經許可持有本案具殺傷力之子彈之數量雖有9顆，然屬
    同一種類，依上開說明，其非法持有子彈犯行仍僅成立單純
    一罪。被告同時非法持有具有殺傷力之改造手槍1支與子彈9
    顆，係以一持有行為同時觸犯槍砲彈藥刀械管制條例第7條
    第4項、槍砲彈藥刀械管制條例第12條第4項之二罪，為想像
    競合犯，應依刑法第55條之規定，從一重之未經許可持有非
    制式手槍罪處斷。　
　⒉犯罪事實二部分：
　　又被告出於單一之追討債務目的，於密切接近之時間內，對
    告訴人等出言恐嚇，各行為之獨立性極為薄弱，依一般社會
    健全觀念，難以強行分開，均應視為數個舉動之接續施行，
    屬接續犯，僅論以一罪。又被告所為之強制未遂、恐嚇危害
    安全犯行，亦係出於一追討債務之目的，且具有行為之局部
    同一性，應評價為一行為始屬允當。故被告係以一行為同時
    觸犯強制未遂罪與恐嚇危害安全罪，應依刑法第55條之規定
    ，從一重之強制未遂罪處斷
　⒊按未經許可持有槍枝、子彈罪，其持有之繼續為行為之繼續
    ，至持有行為終了時，均論以一罪，不得割裂。若以之犯他
    罪，兩罪間之關係如何，端視其開始持有之原因為斷。如早
    已非法持有槍枝、子彈，後另起意犯罪，或意圖犯甲罪而持
    有槍枝、子彈，卻持以犯乙罪，均應以數罪併罰論處；如行
    為人為犯特定之罪而持有槍、彈，並於持有槍、彈後即緊密
    實行該特定犯罪，雖其持有槍、彈之時、地與犯特定罪之時
    、地，在自然意義上非完全一致，然二者仍有部分合致，且
    犯罪目的單一，依一般社會通念，認應評價為一罪方符合刑
    罰公平原則，如予數罪併罰，反有過度處罰之虞，與人民法
    律感情亦未契合；是於牽連犯廢除後，適度擴張一行為概念
    ，認此情形為一行為觸犯數罪名之想像競合犯，方屬適當（
    最高法院99年度台上字第1484號判決意旨參照）。查被告於
    本院準備程序明確供稱其當時取得如附表一所示槍、彈之原
    因，與其後來於犯罪事實二、向告訴人乙○○追討債務乙事無
    關（見本院卷第97頁），可知被告就犯罪事實一、二部分行
    為之犯意各別，行為互殊，依前開實務見解意旨，應予分論
    併罰。
　㈣累犯之說明：
　⒈被告前因①傷害罪案件，經本院以104年度審簡字第770號判決
    處有期徒刑4月確定，於105年9月4日執行完畢出監；又因②
    竊盜、毀損、違反性騷擾防治法、加重竊盜案件，經本院以
    107年度易緝字第25號判決處有期徒刑3月、3月、3月、8月
    ，前開得易科罰金之有期徒刑部分，定應執行有期徒刑7月
    確定，而有期徒刑8月部分之指揮書執畢日為108年7月13日
    、該7月應執行刑之指揮書執畢日為109年2月13日；又因③加
    重竊盜、竊盜案件，經本院以107年度審易字第1618號判決
    處有期徒刑9月、3月確定，指揮書執畢日分別為110年1月7
    日、110年4月7日；又因④行使偽造私文書案件，經本院以10
    7年度桃簡字第2958號判決處有期徒刑3月確定，指揮書執畢
    日為109年4月7日。而前開②至④案件罪刑，復經本院於108年
    5月9日以108年度聲字第1276號裁定（下稱甲裁定）定應執
    行有期徒刑2年1月（下稱甲應執行刑），嗣因無人提起抗告
    確定，甲應執行刑指揮書執畢日為109年12月13日，且②至④
    案罪刑於本院以甲裁定定應執行刑時，並無部分案件所宣告
    有期徒刑已先執行完畢之情；又因⑤行使偽造私文書案件，
    經本院以108年度壢簡字第1267號判決處有期徒刑3月確定，
    嗣甲應執行刑與⑤案件罪刑接續執行，於109年8月7日假釋出
    監，復經撤銷假釋，尚需執行殘刑6月2日，指揮書記載執畢
    日為111年8月14日，現尚未執行完畢等情，有臺灣高等法院
    被告前案紀錄表在卷可考。
　⒉按行為人未經許可持有可發射子彈具有殺傷力之改造槍枝為
    繼續犯，應將持有之繼續行為一體觀察，不能割裂，無論持
    有之「最初行為」、「中間行為」、「行為終了」，只要有
    一在另案所處徒刑執行完畢5年以內者，即有累犯之適用（
    最高法院104年度台上字第3941號判決意旨參照）。查被告
    持有本案槍、彈之時間係自105、106年某日起至109年12月1
    6日中午12時40分為警查獲止，而其於前開①案罪刑於105年9
    月4日執行完畢後之5年內，再犯本案非法持有槍、彈、強制
    未遂、恐嚇危害安全等犯行，固合於刑法第47條第1項累犯
    之規定，惟依司法院釋字第775號解釋之意旨，本案犯行與
    前案均無關聯，且就犯罪事實一之非法持有槍、彈罪，與前
    案所犯罪質迥異，又就犯罪事實二之強制未遂罪、恐嚇罪，
    與前案相比，雖罪質較為類似，但情節較屬輕微，是被告非
    未能記取教訓，而再犯相同罪質或罪質相類但情節更加嚴重
    之犯罪，且起訴書並未敘明可據以認定被告本案犯行有特別
    惡性及對刑罰反應力薄弱之具體事由，亦未認被告構成累犯
    ，基此，尚不得遽認被告具有特別惡性或對於刑罰之反應力
    薄弱，爰就被告本案犯行均不予加重其刑。
　⒊又按就數罪併罰之案件，有二以上之裁判，若數罪之刑均尚
    未執行或執行未完畢，經另行裁定定其應執行之刑，倘裁定
    前無部分犯罪之刑已執行完畢之情形，刑法第47條第1項所
    謂「執行完畢」，仍應認於該裁定所定應執行刑執行完畢之
    時，各罪所處之刑始均為執行完畢，如此始符累犯係對於曾
    犯罪受罰，卻不知改悔向上，又重蹈前愆，足見其刑罰感應
    力薄弱，基於特別預防之法理，非加重其刑不足使其覺悟，
    並兼顧社會防衛效果而設之本旨（最高法院105年度台上字
    第3305號判決意旨參照）。依上開關於被告前科之說明，可
    知②至④案件罪刑經本院以甲裁定定應執行刑時，並無部分案
    件所宣告有期徒刑已實際執行完畢情形，而甲執行刑原指揮
    書執畢日雖為109年12月13日（在被告持有槍、彈行為終了
    前），然因與⑤案罪刑接續執行，被告於109年8月7日假釋出
    監，惟即遭撤銷假釋，尚需執行殘刑6月2日，且目前尚未執
    行完畢，是②至④案件罪刑於被告自105、106年某日起至109
    年12月16日中午12時40分為警查獲持有槍彈期間，以及被告
    於109年12月6日為強制未遂、恐嚇犯行時，均尚未執行完畢
    ，揆諸前開實務見解意旨，②至④案件罪刑就被告本案犯行，
    均不構成累犯，併此說明。
　㈤被告已著手於強制行為之實行，僅因告訴人乙○○拒不簽發本
    票而未遂，此部分犯行所生危害較既遂犯為輕，爰就此部分
    行為，依刑法第25條第2項規定，按既遂犯之刑減輕之。
　㈥爰以行為人責任為基礎，審酌被告漠視法律禁令，未經許可
    非法持有具殺傷力之非制式手槍與子彈，對於他人之身體、
    生命及社會秩序造成潛在之危險，之後又僅為向告訴人乙○○
    追討債務，竟以非屬輕微之手段，持槍要脅告訴人乙○○簽立
    本票，幸未能得逞，又接續對告訴人乙○○、甲○○、丙○○出言
    恐嚇，使告訴人等心生畏懼，所為殊值非難；並考量被告於
    本院審理中坦承全部犯行，態度尚可；兼衡被告所持槍枝、
    子彈之數量、行為所生之危害、有諸多犯罪前科之不良素行
    暨其自陳高職肄業之教育程度、業工、家庭經濟狀況貧寒（
    見偵卷第29頁）等一切情狀，分別量處如主文所示之刑，並
    就得易科罰金之有期徒刑部分與罰金刑部分，各諭知易科罰
    金、易服勞役之折算標準。
三、沒收：　
　⒈扣案如附表一編號1所示之非制式手槍1支，具有殺傷力，係
    違禁物，不問屬於犯罪行為人與否，均應依刑法第38條第1 
    項規定宣告沒收。
　⒉扣案如附表一編號2、附表二所示之子彈共10顆，其中如附表
    一編號2所示9顆子彈，雖經鑑定認具有殺傷力，惟因鑑定試
    射擊發，現已不具子彈完整結構及效能，應認喪失子彈之作
    用及性質而不具殺傷力，非屬違禁物；另如附表二所示子彈
    1顆，則因無法擊發而不具殺傷力，亦非違禁物。基此，前
    開子彈因已非違禁物或自始非違禁物，均無庸宣告沒收，併
    予敘明。
四、不另為無罪諭知部分
　㈠公訴意旨另以：被告除如附表一所示手槍1支與子彈9顆外，
    另同時向「阿州」購入而持有如附表二所示具殺傷力之子彈
    1顆，此部分亦涉犯槍砲彈藥刀械管制條例第12條第4項之非
    法持有子彈罪嫌等語。
　㈡按犯罪事實應依證據認定之，無證據不得認定犯罪事實；又
    不能證明被告犯罪或其行為不罰者，應諭知無罪之判決，刑
    事訴訟法第154條第2項、第301條第1項分別定有明文。
　㈢查附表二所示子彈1顆，經鑑定機關試射，無法擊發，而無殺
    傷力乙情，有內政部警政署刑事警察局110年9月7日刑鑑字
    第1100071340號函在卷可考（見本院卷第55頁），公訴意旨
    認此無法擊發之子彈1顆具有殺傷力，被告就此部分亦構成
    槍砲彈藥刀械管制條例第12條第4項之非法持有子彈罪，應
    有誤會，就此部分本應為無罪判決之諭知，惟此部分如成立
    犯罪，與前揭經本院認定有罪之非法持有手槍、子彈部分，
    各具有想像競合之裁判上一罪與單純一罪之關係，爰不另為
    無罪之諭知，附此敘明。
據上論斷，應依刑事訴訟法第299條第1項前段，槍砲彈藥刀械管
制條例第7條第4項、第12條第4項，刑法第11條、第304條第1項
、第2項、第305條、第55條、第25條第2項、第41條第1項前段、
第42條第3項前段、第38條第1項，判決如主文。
本案經檢察官丁○○提起公訴，檢察官高玉奇到庭執行職務。
中　　華　　民　　國　　111 　年　　3 　　月　　23　　日
                  刑事第十三庭　審判長法　官　潘怡華
                                      法  官  簡方毅
                                      法  官  郭鍵融  
以上正本證明與原本無異。
如不服本判決應於收受判決後20日內向本院提出上訴書狀，並應
敘述具體理由。其未敘述上訴理由者，應於上訴期間屆滿後20日
內向本院補提理由書(均須按他造當事人之人數附繕本)「切勿逕
送上級法院」。 
　　　　　　　　　　　　　　　        書記官　李佳玲
中　　華　　民　　國　　111 　年　　3 　　月　　24　　日
附錄論罪科刑法條：
槍砲彈藥刀械管制條例第7條
未經許可，製造、販賣或運輸制式或非制式火砲、肩射武器、機
關槍、衝鋒槍、卡柄槍、自動步槍、普通步槍、馬槍、手槍或各
類砲彈、炸彈、爆裂物者，處無期徒刑或7年以上有期徒刑，併
科新臺幣3千萬元以下罰金。
未經許可，轉讓、出租或出借前項所列槍砲、彈藥者，處無期徒
刑或5年以上有期徒刑，併科新臺幣1千萬元以下罰金。
意圖供自己或他人犯罪之用，而犯前二項之罪者，處死刑或無期
徒刑；處徒刑者，併科新臺幣5千萬元以下罰金。
未經許可，持有、寄藏或意圖販賣而陳列第一項所列槍砲、彈藥
者，處5年以上有期徒刑，併科新臺幣1千萬元以下罰金。
意圖供自己或他人犯罪之用，以強盜、搶奪、竊盜或其他非法方
法，持有依法執行公務之人所持有之第一項所列槍砲、彈藥者，
得加重其刑至二分之一。
槍砲彈藥刀械管制條例第12條
未經許可，製造、販賣或運輸子彈者，處1年以上7年以下有期徒
刑，併科新台幣500萬元以下罰金。
未經許可，轉讓、出租或出借子彈者，處6月以上5年以下有期徒
刑，併科新台幣300萬元以下罰金。
意圖供自己或他人犯罪之用，而犯前二項之罪者，處3年以上10
年以下有期徒刑，併科新台幣700萬元以下罰金。
未經許可，持有、寄藏或意圖販賣而陳列子彈者，處5年以下有
期徒刑，併科新台幣300萬元以下罰金。
第1項至第3項之未遂犯罰之。
中華民國刑法第304條：
以強暴、脅迫使人行無義務之事或妨害人行使權利者，處3 年以
下有期徒刑、拘役或9千元以下罰金。
前項之未遂犯罰之。　
中華民國刑法第305條：
以加害生命、身體、自由、名譽、財產之事恐嚇他人，致生危害
於安全者，處2 年以下有期徒刑、拘役或千元以下罰金。
附表一：有殺傷力之槍枝、子彈
編號 品名與數量 鑑定結果 鑑定出處 1 手槍1支（槍枝管制編號0000000000號） 為非制式手槍，由仿手槍外型製造之槍枝，組裝已貫通之金屬槍管而成，擊發功能正常，可供擊發適用子彈使用，具有殺傷力。 內政部警政署刑事警察局110年1月18日刑鑑字第1100000211號鑑定書（見偵卷第215至220 頁、第223至225頁、第247至249頁）。 2 子彈9顆 為非制式子彈，由金屬彈殼組合直徑約8.9mm金屬彈頭而成，經鑑定機關2度試射，均可擊發，均具有殺傷力。 ⒈內政部警政署刑事警察局110年1月18日刑鑑字第1100000211號鑑定書（見偵卷第215至220 頁、第223至225頁、第247至249頁）。 ⒉內政部警政署刑事警察局110年9月7日刑鑑字第1100071340號函（見本院卷第55頁）。 
附表二：無殺傷力之子彈
品名與數量 鑑定結果 鑑定出處 子彈1顆 經試射結果，無法擊發，無殺傷力。 內政部警政署刑事警察局110年9月7日刑鑑字第1100071340號函（見本院卷第55頁）。